# 请教：资产无偿划转的会计处理

提问人：ncgodson 时间：2010-06-18 15:51:07
A公司为一国有控股发电企业，现尚处于建设期，A公司修建了一条输变电线路按照与电业局的协议，该线路准备无偿移交给当地电业局，对其会计处理，我理解有以下两种： 1 、作为国有企业间无偿划转资产，那A公司应该冲减资本公积，但A公司现无资本公积，也基本没有留存收益； 2 、作为捐赠处理。 以上，请大家给予帮助，谢谢！

回答人：chenyiwei
回复 楼主 ncgodson 的帖子这个问题可能不能作为无偿划转理解。因为这种交易很可能是发电企业根据当地电网企业的规定必须承担的输电设施建造支出，但建造完成后的设施的产权归属电网企业。 根据国资发产权[2005]239号文，“本办法所称企业国有产权无偿划转，是指企业国有产权在政府机构、事业单位、国有独资企业、国有独资公司之间的无偿转移”，因此国有控股企业因为涉及其他经济成份，一般不能成为无偿划转中的一方。 如果当地所有发电企业，不论所有制，均需建造输电设施并无偿移交电网企业，则该项资产转移并不是专门针对该发电企业的，一般理解不作为无偿划转处理。 需要进一步明确的是：该输电线路今后是否将作为A公司所发电力上网的必经通道？今后该输电线路的维护、更新、扩容等由谁负责？

回答人：chenyiwei
回复 报纸 小头鱼 的帖子基本赞同你的意见。

提问人：橙子凳子 时间：2019-06-20 10:23:10
借这个帖子请教一下陈老师 @chenyiwei
企业自建写字楼，相关的电力设施以及相关的电缆隧道等地下物资产被要求无偿移交给当地电力公司。 按照上面的讨论，账务上需要将相关固定资产做处置，但同时增加一笔无形资产——特许经营权，两者是等价的，但由于后续的电网设备的维修更新就由电力公司负责了，那么无形资产的摊销年限是否应当与该写字楼的折旧年限一致呢？ 账务处理上相当于从 固定资产重分类至无形资产吗？
谢谢陈老师！

回答人：chenyiwei
后续如果无需再进行任何维护、更新、扩容等后续投入，则可以这样处理。